臺灣臺南地方法院刑事判決　　　　　　　100年度易字第764號
公　訴　人　臺灣臺南地方法院檢察署檢察官
被　　　告　周鴻圖
上列被告因妨害公務案件，經檢察官提起公訴（100年度偵字第7
715號），本院判決如下：
    主  文
周鴻圖犯妨害公務執行罪，累犯，處有期徒刑伍月，如易科罰金
，以新臺幣壹仟元折算壹日；又犯侮辱公務員罪，累犯，處有期
徒刑參月，如易科罰金，以新臺幣壹仟元折算壹日。應執行有期
徒刑陸月，如易科罰金，以新臺幣壹仟元折算壹日。
    事  實
一、周鴻圖於民國八十九年間，因妨害公務案件，經本院以八十
    九年度訴字第三二○號判決判處有期徒刑五月，經其上訴臺
    灣高等法院臺南分院，該院以九十年度上訴字第五二三號判
    決駁回上訴，其又上訴最高法院，該院以九十年度台上字第
    五四○二號判決亦駁回上訴而告確定；又於九十六年間，再
    因妨害公務案件，經本院以九十六年度簡字第三○三三號判
    決判處有期徒刑四月，減為有期徒刑二月確定；復於九十八
    年間，又因妨害公務案件，經本院以九十八年度簡字第二一
    五七號判決判處有期徒刑四月，周鴻圖不服上訴本院合議庭
    ，經本院合議庭以九十八年度簡上字第三七六號判決上訴駁
    回確定在案 ，於一百年三月十五日執行完畢。詎又於一百年
    五月二十九日上午十時五分許，在酒後然意識仍清醒的情形
    下，進入臺南市政府警察局善化分局善化派出所，對值班警
    員王永盛大聲以「王八蛋」、「幹你祖嬤」等詞語辱罵（公
    然侮辱個人部分未據告訴），並來回於值班台內外走動、咆
    哮，拍打值班台，以此強暴方式，妨害王永盛執行值班勤務
    。復以腳踹派出所紗門，毀損盆栽（毀損部分未據告訴），
    在場警員黃俊欽等恐其進一步破壞派出所公務，遂以妨害公
    務現行犯將其逮捕，並上手銬，另一端銬於牆邊鐵條上，嗣
    於員警要將之解送分局處理時，周鴻圖對於前來協助之女性
    警員黃芬，竟以「查某人，妳…沒有嫁不是我的責任，會
    給人幹，跟我沒關係，不會給人幹，也跟我沒關係（以閩南
    語發音）」等粗鄙之言語公然侮辱執行勤務之警員黃芬（
    公然侮辱個人部分未據告訴）。
二、案經臺南市政府警察局善化分局移送臺灣臺南地方法院檢察
    署檢察官偵查起訴。
    理  由
壹、程序方面
一、本院以下所引用之具傳聞性質之證據，檢察官、被告周鴻圖
    至本案言詞辯論時，均未爭執其證據能力，本院審酌各該證
    據均非違法蒐證取得之證據，且依該證據作成情況作為證據
    應為適當，依刑事訴訟法第一百五十九條之五規定，應有證
    據能力。
二、被告周鴻圖聲請勘驗一百年五月二十九日上午十時五分案發
    前一星期內所有其進入臺南市政府警察局善化分局善化派出
    所之畫面、聲請傳喚溪美派出所員警郭士郎、調查員警王永
    盛在被告前案妨害公務案件，係王永盛當場說要告妨害公務
    ，而移送時卻係移送妨害另一位員警執行公務之事實、調查
    黃芬開立庭呈附卷之臺南縣警察局舉發違反道路交通管理
    事件通知單之違失等。惟查，上開聲請勘驗之內容、調查之
    事項與傳喚之證人均與本件案情無涉，無調查之必要，併予
    敘明。
貳、實體方面
一、訊據被告周鴻圖固就於上開時間前往臺南市政府警察局善化
    分局善化派出所乙情不爭執，惟辯稱：他是對值班員警王永
    盛稱「忘八蛋」，所謂忘八蛋係指忘掉八德之小伙子，因為
    在此之前他有向王永盛說為什麼做錯事都不跟他說對不起；
    又原辯稱未對警員黃芬說上開言詞，而於本院勘驗錄影光
    碟後改稱，對警員黃芬說上開言詞，並不是侮辱她，是回
    答她，為何在街上侮辱他；再者事發當時王永盛及黃芬並
    無執行職務，自無妨害公務可言等語。
二、經查：
  (一)上開事實，業據值班員警王永盛、執勤員警黃芬及在場員
    警許哲瑜、黃俊欽於偵查中結證明確（偵卷第一九至二五頁
    ），核與本院當庭勘驗臺南市政府警察局善化分局善化派出
    所一百年五月二十九日上午十時許之錄影光碟，被告確係對
    值班員警王永盛罵「王八蛋」、「幹你祖嬤」，並來回於值
    班台內外走動、咆哮，拍打值班台；亦對前來協助解送之員
    警黃芬以閩南語說「查某人，妳…沒有嫁不是我的責任，
    會給人幹，跟我沒關係，不會給人幹，也跟我沒關係」等情
    相符，亦有勘驗筆錄（本院卷第二五至二八頁）在卷足參。
  (二)被告雖以對值班員警王永盛稱「忘八蛋」非「王八蛋」等語
    置辯，惟依上開勘驗內容所示，被告係對王永盛稱「王八蛋
    」無訛，而非其所稱之「忘八蛋」，其所為之抗辯，與證據
    不符，無足採信。
  (三)被告又辯稱對警員黃芬說上開言詞，並不是侮辱她，是回
    答她，為何在街上侮辱他等語。惟依上開勘驗內容，被告均
    未提及有何與街上相關之事，且被告在場係直接以上開貶抑
    之詞句侮辱員警黃芬，是其抗辯亦無足採。
  (四)被告另以事發當時王永盛及黃芬並無執行職務，自無妨害
    公務可言等語答辯。惟被告拍打值班台時要求王永盛告他妨
    害公務，而警員王永盛著警察制服，均足以證明案發當時確
    為執行職務中，而員警黃芬亦著警察制服，被告顯然明知
    黃芬為公務員，被告此部分所辯，仍無足採。
  (五)綜上所陳，本案事證明確，被告妨害公務犯行，洵堪認定，
    應依法論科。
三、核被告周鴻圖所為，係犯刑法第一百三十五條第一項妨害公
    務執行罪、同法第一百四十條第一項侮辱公務員罪。查被告
    有事實欄所載之有期徒刑執行完畢紀錄，有臺灣高等法院被
    告前案紀錄表在卷可按，其於有期徒刑之執行完畢後五年內
    ，故意再犯本件有期徒刑以上之妨害公務罪，均為累犯，應
    依刑法第四十七條第一項之規定加重其刑。被告上開二件犯
    行，犯意各別，行為互殊，應予分論併罰。爰審酌被告前有
    多次妨害公務犯行，而不知警惕，雖其辯稱因多次檢舉警員
    違法、要求處理舉發違反道路交通管理事件通知單之違失，
    均未獲置理，然檢舉違法案件、就道路交通管理事件異議，
    均有一定程序，不應以妨害值班員警執行勤務之方式為之，
    又對依法執行公務之公務員應予以尊重，以維法制，然其一
    再侵害國家公務之執行及侮辱公務員，且犯後態度不佳，顯
    未因前有多次妨害公務犯行，經判刑確定執行而有改善，另
    審酌其犯罪動機、目的、手段及其智識程度等一切情狀，認
    公訴檢察官當庭具體求處應執行刑有期徒刑六月，尚屬適當
    ，爰分別量處如主文所示之刑，並諭知易科罰金折算標準及
    定應執行之刑及諭知易科罰金折算標準。
據上論斷，應依刑事訴訟法第二百九十九條第一項前段，刑法第
一百三十五條第一項、第一百四十條第一項、第四十一條第一項
前段、第四十七條第一項、第五十一條第五款，刑法施行法第一
條之一，判決如主文。
本案經檢察官王誠到庭執行職務。
中    華    民    國   100    年    8     月    17    日
                  刑事第六庭    法  官  施介元
以上正本證明與原本無異。
如不服本判決應於收受本判決後10日內向本院提出上訴書狀，並
應敘述具體理由。其未敘述上訴理由者，應於上訴期間屆滿後20
日內向本院補提理由書狀（均須按他造當事人之人數附繕本）「
切勿逕送上級法院」。
                                書記官  周怡青
中    華    民    國   100    年    8     月    17    日
附錄本判決論罪科刑法條
中華民國刑法第135條第1項
對於公務員依法執行職務時，施強暴脅迫者，處 3 年以下有期
徒刑、拘役或 3 百元以下罰金。
中華民國刑法第140條第1項
於公務員依法執行職務時，當場侮辱，或對於其依法執行之職務
公然侮辱者，處 6 月以下有期徒刑、拘役或 1 百元以下罰金。